# 已解决，谢谢！

提问人：yiran10 时间：2010-11-24 20:44:15
已解决，谢谢！
[ 本帖最后由 yiran10 于 2010-12-1 22:09 编辑 ]

回答人：chenyiwei
需关注风险、报酬的转移和承担情况。你说得太简单了。

回答人：chenyiwei
一般理解是卖出回购。具体再看看协议条款。要求回购的主动权在哪一方，以及回购价格是否等于回购发生当时的公允价值，是问题的关键。